【裁判字號】    96,交聲,186
【裁判日期】    970227
【裁判案由】    聲明異議
【裁判全文】
臺灣屏東地方法院交通事件裁定         96年度交聲字第186號
原處分機關  交通部公路總局高雄區監理所屏東監理站
異  議  人
即受處分人  甲○○
上列受處分人因違反道路交通管理處罰條例案件，對於交通部公
路總局高雄區監理所屏東監理站民國96年8 月30日之裁決（屏監
違字第裁82-DB0000000號），聲明異議，本院裁定如下：
    主  文
異議駁回。
    理  由
一、原處分意旨略以：異議人即受處分人甲○○於民國96年1 月
    3 日7 時5 分許，駕駛車牌號碼4833-PY 號自用小客車，行
    經桃園縣大溪鎮武嶺橋西端，因「未依規定使用方向燈（左
    轉）之違規，為桃園縣政府警察局依法製作桃警局交字第
    DB0000000 號舉發違反道路交通管理事件通知單當場舉發，
    受處分人未於應到案期限內到案陳述意見，乃依道路交通管
    理處罰條例第48條第1 項第1 款規定，以受處分人「一般道
    路轉彎未使用方向燈」，裁處罰鍰新臺幣（下同）1,800 元
    ，並依同條例第63條記違規點數1 點。
二、受處分人異議意旨略以：異議人係行駛於台四線，穿越設有
    紅綠燈之交岔路口後仍行駛於台四線，該處為多向路口，左
    轉應為往武嶺橋方向，異議人行車方向並非左轉，只是順著
    該道路行駛，且警員未以科學方式採證，爰依法聲明異議等
    語。
三、按汽車駕駛人轉彎時，在轉彎前未使用方向燈，處新臺幣
    600 元以上1,800 元以下罰鍰；且在一般道路轉彎前未使用
    方向燈，而逾越應到案期限60日以上，逕行裁決處罰者，處
    罰鍰1,800 元，並記違規點數1 點；又汽車駕駛人有第48條
    情形者，除依原條款處罰鍰外，並予記違規點數1 點，道路
    交通管理處罰條例第48條第1 項第1 款暨違反道路交通管理
    事件統一裁罰標準表、道路交通管理處罰條例第63條第1 項
    第1 款分別定有明文。
四、經查：異議人甲○○於96年1 月3 日7 時5 分許，駕駛車號
    4833-PY 號自小客車行經桃園縣大溪鎮武嶺橋西端之交岔路
    口，因左轉彎未使用方向燈之違規事實，經桃園縣政府警察
    局大溪分局中新派出所當場攔截製單舉發，嗣因異議人未依
    期限到案，經原處分機關裁處罰鍰1,800 元，並記違規點數
    1 點等情，有桃園縣政府警察局違反道路交通管理事件通知
    單、交通部公路總局屏東監理站違反道路交通管理事件裁決
    書各1 紙在卷可稽。訊據異議人對其於前揭時間，駕車行經
    上開交岔路口未使用方向燈之情坦承不諱，惟以其當時並非
    左轉等語置辯。惟查，經本院函請桃園縣政府警察局大溪分
    局繪製省道台四線武嶺橋西端多車道交岔路口之車道圖並拍
    攝武嶺橋西端往其他交會道路之照片，異議人自承其當時係
    行駛於照片編號1 、2 （見本院卷第17頁）中之中間車道，
    其行車方向與照片編號1 、2 中之機車行車方向相同，並係
    進入照片編號4 （見本院卷第18頁下方）所示之道路，即異
    議人應係通過上開交岔路口後進入往崎頂方向之上坡道，則
    依上開照片所示，異議人當時行向之直行方向應係往板橋方
    向之大鶯路，而異議人既非直行，而係通過交岔路口進入左
    前方之往崎頂之上坡道，自屬轉彎車輛，依前揭規定，其即
    應於轉彎前使用方向燈，且此不因異議人行向之正左方尚有
    另一道路而有所差異。是異議人空言辯稱其並非左轉，尚屬
    無據，綜上，本件事證明確，異議人之違規行為堪以認定。
    從而原處分機關援引首揭道路交通管理處罰條例暨違反道路
    交通管理事件統一裁罰標準表之規定，對異議人裁處罰鍰
    1,800 元並記違規點數1 點，並無違誤。本件異議無理由，
    應予駁回。
據上論斷，應依道路交通案件處理辦法第19條，裁定如主文。
中    華    民    國    97    年    2     月    27    日
                      交通法庭    法  官  李宜娟
以上正本證明與原本無異。
如不服本裁定應於收受送達後5 日內向本院提出抗告書狀敘述抗
告之理由抗告於台灣高等法院高雄分院。
中    華    民    國    97    年    3     月    3     日
                                  書記官  孫秀桃


司法院資訊處製作；財團法人民間司法改革基金會備份。
